臺灣高雄地方法院民事裁定　　　　　　　100年度抗字第163號
抗　告　人　胡錦順
相　對　人　潘忠興
上列抗告人因與相對人間本票裁定強制執行事件，對於中華民國
100 年5 月3 日本院100 年度司票字第1432號第一審裁定提起抗
告，本院管轄之第二審合議庭裁定如下：
    主  文
抗告駁回。
抗告程式費用新臺幣壹仟元由抗告人負擔。
    理  由
一、抗告意旨略以：抗告人開立系爭本票，係為相對人購買高雄
    市苓雅區○○○路157 號房屋之過戶擔保。然上開房屋業已
    完成過戶，故系爭本票債權已不存在，應屬廢票。為此爰提
    起本件抗告，請求廢棄原裁定。
二、按執票人向本票發票人行使追索權時，得聲請法院裁定後強
    制執行，票據法第123 條定有明文。又本票執票人依上開規
    定聲請法院裁定許可對發票人強制執行，係屬非訟事件，此
    項聲請之裁定，僅依非訟事件程序，就本票形式上之要件是
    否具備，以審查強制執行許可與否，並無確定實體上法律關
    係存否之效力，如發票人就票據債務之存否有爭執時，應由
    發票人提起確認之訴，以資解決，亦有最高法院56年台抗字
    第714 號及57年台抗字第76號判例意旨可資參照。
三、經查：
  （一）相對人主張其執有抗告人簽發如原裁定所示發票日期為
    99年12月8 日，票面金額總計為新臺幣（下同）3,860,000
    元之本票1 紙（下稱系爭本票），並免除作成拒絕證書，經
    屆期向抗告人提示而未獲兌現，遂依票據法第123 條聲請裁
    定許可強制執行等情，業據相對人提出與其所述相符之系爭
    本票為證，經本院依形式上審核系爭本票應記載事項均記載
    齊備，並無票據無效情形存在，且抗告人亦未否認系爭本票
    為其簽發，抗告人既為發票人，自應負發票人責任，原裁定
    依據相對人所提出本票為形式上判斷，據以准許強制執行，
    並無違誤。
  （二）抗告意旨所稱系爭本票票據權利已不存在等情，乃係實
    體上之爭執，然依首開說明，非訟程序法院僅得就本票裁定
    聲請強制執行是否符合形式上要件為審酌，於符合法定形式
    要件下為許可強制執行之裁定，並無確認實體上權利義務爭
    執之效力，相對人如認有其他實體上權利義務爭執之抗辯，
    應另提起訴訟以資救濟。是抗告人上開辯解，非本件非訟程
    序所得加以審究，仍應為許可強制執行之裁定。從而，原審
    裁定准予強制執行，核無不合，抗告人猶執前詞，指摘原裁
    定不當，為無理由，應予駁回。
四、又按非訟事件，依法應由關係人負擔費用者，法院裁定命關
    係人負擔時，應一併確定其數額；非訟事件程序費用之負擔
    ，有相對人者，準用民事訴訟法有關訴訟費用之規定，非訟
    事件法第24條第1 項及第21條第2 項定有明文。本件抗告業
    經駁回在案，依上開法條規定，本院應予確定訴訟費用額。
    茲因抗告人提起本件抗告，除繳納抗告費1,000 元外，未有
    其餘訴訟費用之支出。是以，本件應由抗告人負擔之訴訟費
    用額確定為1,000 元。
五、據上論結，本件抗告為無理由，依非訟事件法第46條、第21
    條第2 項、第24條第1 項，民事訴訟法第495 條之1 第1 項
    、第449 條第1 項、第78條，裁定如主文。
中    華    民    國   100    年    7     月    22    日
              民事鳳山分庭審判長法  官  楊富強
                                法  官  張琬如
                                法  官  何悅芳
正本係照原本作成。
如不服本裁定應於送達後10日內向本院提出再抗告狀（並按他造
當事人之人數附繕本），並繳納再抗告費新臺幣壹仟元。
再為抗告僅得以適用法規顯有錯誤為理由，並應委任律師為代理
人。
中    華    民    國   100    年    7     月    22    日
                                書記官  陳俐嫺